臺灣高等法院刑事判決　　　　　　　 100年度上易字第1966號
上　訴　人　臺灣桃園地方法院檢察署檢察官
被　　　告　王崇儒
選任辯護人　簡長順律師
上列上訴人因被告傷害案件，不服臺灣桃園地方法院100 年度易
字第377 號，中華民國100 年7 月29日第一審判決（起訴案號：
臺灣桃園地方法院檢察署99年度偵字第27480 號），提起上訴，
本院判決如下：
    主  文
上訴駁回。
    事  實
一、王崇儒與羅文裕為同性伴侶，於民國99年7 月1日晚間9時許
    ，在羅文裕桃園縣中壢市○○○街230號5樓住處，因協議分
    手問題而發生爭執，王崇儒竟基於傷害人之身體之犯意，持
    原子筆（羅文裕所有）刺向羅文裕之頭部及臉部，復接續持
    衣架（羅文裕所有）毆打羅文裕之身體，並徒手拉扯羅文裕
    之下體，致羅文裕頭部外傷併左耳後血腫、臉部撕裂傷1 公
    分、臉部、頭部、背部及右腿擦傷、下體挫傷等傷害。嗣經
    在場人章玉玫見狀，下樓向警衛室求救並報警處理，始悉上
    情。
二、案經羅文裕訴由桃園縣政府警察局中壢分局報請臺灣桃園地
    方法院檢察署檢察官偵查起訴。
    理  由
壹、證據能力方面：
一、被告王崇儒於原審及本院所為供述（見原審易字卷第32、36
    頁背面、本院卷第21頁背面、43頁），並非出於強暴、脅迫
    、利誘、詐欺、疲勞訊問、違法羈押或其他不正之方法所得
    ，此為被告所不爭，依刑事訴訟法第156條第1項規定，其所
    述與事實相符者，得為證據。
二、按被告以外之人於審判外之言詞或書面陳述，除法律有規定
    者外，不得作為證據；又被告以外之人於審判外之陳述，雖
    不符合同法第159條之1至第159條之4之規定，但經當事人於
    審判程序同意作為證據，法院審酌該言詞陳述或書面陳述作
    成時之情況，認為適當者，亦得為證據。當事人、代理人或
    辯護人於法院調查證據時，知有第159條第1項不得為證據之
    情形，而未於言詞辯論終結前聲明異議者，視為有前項之同
    意，刑事訴訟法第159條第1項及第159條之5分別定有明文。
    本判決所引用之被告以外之人於審判外之陳述（包含書面陳
    述），雖屬傳聞證據，惟當事人、辯護人於本院就其證據能
    力均表示同意作為證據或無意見而不予爭執（見本院卷第22
    、41頁背面），本院審酌上開證據資料製作時之情況，尚無
    違法不當之瑕疵，亦認為以之作為證據應屬適當，揆諸前開
    規定，爰依刑事訴訟法第159條之5規定，認該等證據均有證
    據能力。
三、其餘本件認定事實所引用之卷內所有卷證資料（包含文書證
    據、物證等證據）之證據能力，均據當事人於本院審理期日
    表示無意見而不予爭執，且無證據證明係公務員違背法定程
    序所取得；又卷內之各項文書證據，亦無刑事訴訟法第 159
    條之4第1款、第2 款顯有不可信而不得作為證據之情形，均
    認有證據能力。
貳、實體方面：
一、上開事實，業據被告於原審及本院坦承不諱（見原審易字卷
    第32、36頁背面，本院卷第21頁背面、43頁），並經證人即
    告訴人羅文裕於警詢、偵查中證述（見偵字卷第11至17、60
    、61頁）、證人即在場人章玉玫於警詢、偵查中證述甚詳（
    見偵字卷第20至25、62、63頁），互核大致相符，且有被告
    持以傷害告訴人之原子筆、衣架蒐證照片各1 張（見偵字卷
    第31、32頁）、現場照片4張（見偵字卷第38、39 頁）、壢
    新醫院甲種診斷證明書（見偵字卷第40頁）附卷可稽，核與
    被告前開任意性自白相符，綜上所述，本案事證明確，被告
    犯行堪以認定。
二、核被告所為，係犯刑法第277 條第1 項之傷害罪。被告持原
    子筆刺傷告訴人後，復持衣架毆打告訴人，並徒手拉扯告訴
    人之下體致成傷等舉動，係基於同一傷害犯意所為之接續行
    為，僅侵害單一法益，應論以一罪。原審適用刑法第277 條
    第1 項規定，並審酌被告並無前科，素行良好，有本院被告
    前案紀錄表在卷可參，其與告訴人協議分手時，無法克制己
    身衝動與怒氣之犯罪動機，及其犯後於法院審理時坦承犯行
    ，已知悔悟，態度良好，暨其品行、智識程度、生活狀況、
    告訴人所受傷勢程度，及被告與告訴人因對損害賠償金額之
    期待差距過大，致未能達成和解等一切情狀，量處有期徒刑
    2 月，並諭知易科罰金之折算標準；且說明：被告未曾因故
    意犯罪而受有期徒刑以上刑之宣告，有本院被告前案紀錄表
    在卷可參，此次因一時短於思慮，致罹刑典，犯後業已坦承
    犯罪並表示悔意，且於原審表示願一次提出現金10萬元作為
    賠償金額（見原審易字卷第37頁背面），但終因雙方對於損
    害賠償金額之期待差距過大，致未能達成和解，因認被告經
    此教訓，當知所警惕，故所宣告之刑，以暫不執行為適當，
    併諭知緩刑2年。經核認事用法並無違誤，量刑亦稱允當。
三、按量刑之輕重，屬於為裁判之法院得依職權自由裁量之事項
    ，苟其量刑已以行為人之責任為基礎，並斟酌刑法第57條所
    列一切情狀，在法定刑度內，酌量科刑，如無偏執一端，致
    明顯輕重失衡情形，不得遽指為不當或違法。檢察官依循告
    訴人之請求，以被告所為對告訴人之生命構成危險，原審量
    刑過輕為由，提起上訴。然查被告本件所犯為普通傷害罪，
    難認已對告訴人構成生命危險之程度，已如前述；並據起訴
    書證據並所犯法條欄第三點具體說明：告訴人所受傷害尚非
    甚為嚴重，且依被告攻擊部位以觀，尚無置告訴人於死地之
    意圖，因認被告所為無涉告訴意旨所指之殺人未遂犯嫌等情
    無誤（見起訴書第3 頁）。再原判決業於理由內詳為說明其
    如何以行為人之責任為基礎，斟酌刑法第57條所列情狀，而
    為刑之量定，並無裁量權濫用或失之過輕之情形。綜上所述
    ，檢察官以前揭情詞為由提起上訴，指摘原判決不當，均無
    理由，應予駁回。
據上論斷，應依刑事訴訟法第368條，判決如主文。
本案經檢察官陳昱旗到庭執行職務。
中    華    民    國   100    年    10    月    20    日
                  刑事第七庭  審判長法  官  溫耀源
                                    法  官  張傳栗
                                    法  官  朱瑞娟
以上正本證明與原本無異。
不得上訴。
                                    書記官  郭家慧
中    華    民    國   100    年    10    月    20    日